【裁判字號】    89,毒抗,992
【裁判日期】    891220
【裁判案由】    毒品危害防制條例
【裁判全文】
臺灣高等法院刑事裁定                            八十九年度毒抗字第九九二號
    抗  告  人
    即受處分人    乙○○
右列抗告人因違反毒品危害防制條例案件，不服臺灣板橋地方法院中華民國八十九年
八月十八日裁定（八十九年度聲字第四八九三號）提起抗告，本院裁定如左：
    主  文
抗告駁回。
    理  由
一、本件原裁定意旨略以：檢察官聲請意旨以抗告人即受處分人乙○○前因施用毒品
    案件，經原審法院以八十九年度毒聲字第二六七號裁定停止戒治，所餘期間並宣
    付保護管束，惟受處分人竟於保護管束期間，有再度施用安非他命行為，其違反
    保護管束應遵守事項情節重大，為此聲請撤銷保護管束，令入戒治處所施以強制
    戒治等語。原審經審核卷證屬實，因認檢察官之聲請為有理由，乃依毒品危害防
    制條例第二十二條第二項規定，裁定被告應撤銷停止戒治，令入戒治處所施以強
    制戒治。
二、抗告意旨略以：抗告人乙○○前因違反毒品危害防制條例案件，經臺灣板橋地方
    法院以八十九年度聲字第四八九三號，裁定撤銷停止戒治，令入戒治處所施以強
    制戒治，並於八十九年八月三十一日收受裁定正本，詎於八十九年九月四日凌晨
    ，抗告人之住所發生瓦斯氣爆之意外，致抗告人產生嚴重燒燙傷，而未能依法於
    八十九年九月五日前提出抗告，此乃非因抗告人過失致遲誤抗告期間，爰依刑事
    訴訟法第六十八條規定為回復原狀之聲請暨提起抗告。另抗告人以驗尿結果呈安
    非他命陽性反應，係抗告人因感冒服用人生鎮咳膠囊成藥所致，此有聯合醫事檢
    驗所檢驗單附件可證，衛生局前檢驗毒品或安非他命的方法是採免疫分析法及薄
    層層析法，根據調查局於八十九年二月十九日函覆最甲○署的資料，免疫分析法
    容易造成偽陽性之誤判，通長僅適用為簡易篩驗方法，不宜作為確認之唯一依據
    ；至於薄層層析法亦為最簡易型之層析法，是用於無氣相層析儀或氣相層析譜儀
    時之代替方法，於檢驗時，亦可能對於類似毒品之化合物產生偽陽性反應，其陽
    性反應之判定亦非絕對可靠，爰依法提起抗告云云。
三、經查：依抗告人所附國立臺灣大學附設醫院診斷證明書所示，抗告人係屬非因過
    失遲誤抗告期間，爰依刑事訴訟法第六十八條聲請回復原狀，核無不合，合先敘
    明之。次者，抗告人於抗告意旨陳稱：伊係因感冒服用人生鎮咳膠囊成藥致驗尿
    結果呈安非他命陽性反應云云。惟查，經本院函詢人生製藥股份有限公司，有關
    該公司所製人生鎮喘膠囊是否含有安非他命成分，嗣經該公司以人生藥製字第８
    ９１２０１號函覆本院：依內衛藥製字第１３３０９號人生鎮喘膠囊，所含主成
    分為Ｃｈｌｏｒｐｈｅｎｉｒａｍｉｎｅ  Ｍａｌｅａｔｅ、Ｅｐｈｅｄｒｉｎ
    ｅ  ＨＣｌ、Ｔｈｅｏｐｈｙｌｌｉｎｅ、Ｐｈｅｎｏｂａｒｂｉｔａｌ、Ｍａ
    ｇｎｅｓｉｕｍ  Ｔｒｉｓｉｌｉｃａｔｅ  Ｓａｐｉｔｉｎ均為衛生署核定之
    合法原料，並無安非他命成份，有該公司函附卷可稽，且依臺灣板橋地方法院檢
    察署八十九年度戒執護字第一○五號卷附濫用藥物陽性檢體檢驗報告，送檢尿液
    初步篩選採酵素免疫分析篩檢後，呈安非他命類陽性反應，再經氣相層析質譜儀
    確認，並依行政院衛生署濫用藥物尿液檢驗機構認可基準，此檢體呈甲基安非他
    命陽性反應。職此，原審法院依毒品危害防制條例第二十二條第二項之規定，認
    抗告人施用安非他命，其於保護管束期間違反應遵守事項情節重大，因裁定抗告
    人應撤銷停止戒治，令入戒治處所施以強制戒治，其認事用法洵無違誤，抗告人
    指摘原裁定不當，非有理由，其抗告為無理由，應予駁回。
據上論結，應依刑事訴訟法第四百十二條，裁定如主文。
中    華    民    國      八十九      年    十二      月      二十      日
                              臺灣高等法院刑事第二十一庭
                                  審判長法  官  葉  騰  瑞
                                        法  官  黃  國  忠
                                        法  官  江  國  華
右正本證明與原本無異。
不得再抗告。
                                        書記官  吳  碧  玲
中    華    民    國      八十九      年    十二      月      二十      日


司法院資訊處製作；財團法人民間司法改革基金會備份。
